臺灣高等法院臺中分院刑事判決　　　　　　　　　　九十三年度上易字第五四二號
　　上　訴　人
　　即　被　告　甲○○
右上訴人因傷害案件，不服臺灣臺中地方法院九十三年度易字第一八號中華民國九十
三年三月二十六日第一審判決（起訴案號：臺灣臺中地方法院檢察署九十二年度偵字
第一三八八九號），提起上訴，本院判決如左：
    主      文
原判決撤銷。
甲○○傷害人之身體，累犯，處有期徒刑參月，如易科罰金，以參佰元折算壹日。
    事　　  實
一、甲○○前因傷害案件，經判處有期徒刑三月確定，於民國九十年八月六日易科罰
    金執行完畢。詎仍不知悔改，其於九十二年六月七日上午，駕駛其所有之ＯＸ—
    九一○二號自用小客車，沿臺中市○○區○○路往中港路方向行駛，於同日上午
    八時二十七分許，在臺中市○○路○段五五二號前，不慎自後追撞前方暫停等綠
    燈，由乙○○所駕駛之Ｙ三—二八九○號自用小客車（雙方均未受傷）。乙○○
    隨即下車查看車子受損情形，並打開甲○○之自用小客車右前車門，探頭詢問甲
    ○○車禍發生原因。此時甲○○明知乙○○站在其自用小客車旁，且手扶車門，
    若加速駛離，勢必造成乙○○受傷，竟不顧乙○○之安全，基於普通傷害之犯意
    ，加速往對向車道逆向行駛逃離，致乙○○不及閃避放手，遭拖行一、二公尺，
    因此受有兩側肘、膝及右小腿擦挫傷等傷害。
二、案經乙○○訴由臺中市警察局第六分局報告臺灣臺中地方法院檢察署檢察官偵查
    起訴。
    理 　　 由
一、訊據上訴人即被告甲○○矢口否認有前揭傷害犯行，辯稱：伊當天因喝醉酒，將
    車子停在路邊，人躺在車內休息，睡覺醒來就把車開走，不知道發生什麼事，伊
    沒有撞到乙○○的車，也不知道乙○○的傷勢怎麼來的云云。
二、經查：（一）右揭犯罪事實，業據告訴人乙○○於本院審理時指訴：「當天早上
    我開車出去，當時停在河南路快車道上停紅綠燈，我的車是第二部，我聽到緊急
    煞車聲，被告的車撞到我的車尾一點點，撞到後被告的車跟我的車有一些距離，
    我下車看車子狀況，被告坐在車上都不動，我到被告乘客座拉開車門，發現乘客
    座有酒瓶，我問他為何喝酒開車還有問他貴姓，被告沒有回答就倒在駕駛座上，
    他叫我把車門關上，我跟他說酒後駕車會違法等語，被告後來就開車從逆向車道
    開走：：直接從中港路逆向離開，當時門是開著的，我來不及放開，所以我就被
    拖行一、二公尺，我手、腳受傷，後來我就報警」、「（撞你的人就是在庭的被
    告？）是」等語綦詳（見原審卷第四○、四一頁），核與證人即到場處理之警員
    蕭志平於原審審理時結稱：「（本案是否你到場處理？）是」、「（當天接獲何
    通知去現場？）我是接獲車禍案件才到現場處理，到場時只有看到告訴人的車沒
    有看到被告的車，告訴人說被告撞到他的車就跑了」、「（告訴人的車有沒有移
    動過？）告訴人說沒有，煞車痕也有連續，車子還放在路中央」、「（告訴人的
    車在哪個車道上？）河南路快車道上」、「（告訴人當時在現場如何告訴你車禍
    狀況？）告訴人說被告撞到他之後，告訴人下車查看，要問被告發生原因，打開
    車門的時候，被告就：：加速離開，導致告訴人受傷」、「（現場有沒有看到告
    訴人受傷？）有，傷勢如診斷證明書所載的情況」等語相符（見原審卷第三五至
    三八頁）。被告於警詢中並供稱：「（你於何時？何地發生車禍？）我於九十二
    年六月七日八時二十七分許在台中市○○區○○路二段五五二號前發生交通事故
    」、「（你所駕駛之自小客車為何？與何種車輛發生交通事故？）我所駕駛之自
    小客車車（牌）ＯＸ—九一○二：：我與自小客車Ｙ三—二八九○發生交通事故
    」、「（你如何與自小客車發生交通事故？）我於右述時間行經河南路二段往中
    港路方向行駛，忽然前方自小客車Ｙ三—二八九○緊急煞車，所（以）閃避不及
    就追撞至該車後車尾」、「（發生車禍之後你如何處理？）因對方下車之後就到
    我駕駛座要拉我下車，我因為緊張就駛離現場」、「（你發生車禍之後為何不下
    車處理？）因為他先下車，我因為害怕所以沒有下車處理」、「（當時對方乙○
    ○制止你駛離現場你為何將他拖行數公尺而未停車？）因為他要強拉我下車所以
    我緊張就沒有停車」、「（你知道此種行為很有可能致人受傷？）可是他要強拉
    我下車」等語（見偵卷第六、七頁）。（二）告訴人因遭被告所駕駛之自用小客
    車拖行致受有如事實欄所載傷勢，亦有財團法人仁愛綜合醫院出具之診斷證明書
    在卷可稽（見偵卷第二○頁），此外復有告訴人受傷及車損照片、道路交通事故
    現場圖、交通事故肇事逃逸報告表、交通事故補充資料表、道路交通事故調查報
    告表、及車籍作業系統—查詢認可資料、舉發違反道路交通管理事件通知單附卷
    足稽（見偵卷第一一至一九、二一、二二頁）。（三）證人李光明已於偵訊時證
    述：「（本件車禍是否發生在你的店門口？）沒有印象，事隔久遠了」、「（認
    識甲○○否？）本來不認識甲○○，是從九十二年六月二十幾日之後甲○○便到
    我的店要我幫他作證，但是我根本沒有印象，而且河南路本身便常發生車禍，我
    是在河南路二段五五二號（紅綠燈前）開飲料店」、「（是否記得九十二年六月
    有一部車子停在紅綠燈前一個多小時？）沒有印象」、「（是否曾經有車輛停在
    紅綠燈前，而該駕駛睡著，由你將他搖醒？）沒有」等語（見偵卷第四二頁），
    可見證人李光明對於本件車禍發生經過全無印象，亦不記得被告之自用小客車曾
    在該處長時間停留，是被告再聲請傳訊證人李光明，核無傳喚之必要，併予敘明
    。（四）綜上所述，被告所辯，顯係事後卸責之詞，不足採信，事證明確，被告
    犯行堪以認定。
三、核被告所為，係犯刑法第二百七十七條第一項之普通傷害罪。被告前因傷害案件
    ，經判處有期徒刑三月確定，於九十年八月六日易科罰金執行完畢，有卷附臺灣
    高等法院被告全國前案紀錄表可參，其於有期徒刑執行完畢五年內再犯本件有期
    徒刑以上之罪，為累犯，應依法加重其刑。
四、原審以被告罪證明確，予以論罪科刑，固非無見，惟原審未及審酌被告已於原審
    判決後向被害人道歉，取得被害人之諒解，對被告量處有期徒刑五月，稍嫌過重
    ，被告上訴意旨否認犯罪指摘判決不當，雖無理由，惟原判決既有上述可議之處
    ，自應由本院撤銷改判，爰審酌被告犯罪動機、目的、手段，告訴人傷勢尚非嚴
    重，及被告雖已向被害人道歉，取得被害人諒解，業據被害人供明在卷，惟其仍
    否認犯罪等一切情狀，量處如主文第二項所示之刑，並諭知易科罰金之折算標準
    。
五、據上論結，應依刑事訴訟法第三百六十九條第一項前段、第三百六十四條、第二
    百九十九條第一項前段，刑法第二百七十七條第一項、第四十七條、第四十一條
    第一項前段，罰金罰鍰提高標準條例第一條前段、第二條，判決如主文。
本案經檢察官丙○○到庭執行職務。
中      華      民      國　    九十三     年     七      月    十五　　日
                                臺灣高等法院臺中分院刑事第十庭
             審判長法  官  林  照  明
                                      　　　法  官  王  　　銘
                                      　　　法　官  林  清  鈞
右正本證明與原本無異。
不得上訴。
　　　　　　　　　　　　　　　　　　　　　　書記官  劉  恒  宏
中      華      民      國　    九十三     年     七      月   二十二 　日
                                                                        Ｉ
